臺灣臺北地方法院民事判決
原　　　告　邑樺有限公司
法定代理人　戊○○
訴訟代理人　何乃隆律師
　　　　　　乙○○
被　　　告　萬達國際有限公司
法定代理人　甲○○
訴訟代理人　丁○○
　　　　　　丙○○
上列當事人間請求損害賠償事件，本院於中華民國96年3月5日言
詞辯論終結，判決如下：
    主  文
原告之訴及假執行之聲請均駁回。
訴訟費用由原告負擔。
    事實及理由
一、原告主張及聲明：
(一)原告於民國94年12月27日委託被告將一批紡織機零件（下稱
    系爭貨物），由大陸寧波港運往中美洲薩爾瓦多國阿卡鳩拉
    港（ACAJULA） ，詎被告竟在提單上誤書目的港為南美洲巴
    西薩爾瓦多港（SALVADOR），待系爭貨物裝船運往巴西薩爾
    瓦多港途中，被告始發現目的港錯誤，遂將系爭貨物卸載於
    巴西SANTOS港，惟系爭貨物是客戶指定之特定商品，原告為
    避免不能交貨之損失擴大，已重新製造另一批貨物補送予客
    戶，故滯留在巴西SANTOS港之系爭貨物，無論是否運回交還
    原告，均已無價值，被告應賠償原告等同於系爭貨物價值之
    金額即美金29,400元之損失，又原告曾催告被告履行賠償責
    任，惟被告均置之不理，爰依民法第215 條、第216 條第1
    項、第232 條、第661 條第1 項等規定提起本件訴訟。
(二)原告之聲明：
    １、被告應給付原告美金29,400元，及自起訴狀繕本送達翌
        日起至清償日止，按週年利率5 ％計算之利息。
    ２、原告願供擔保，請准宣告假執行。
二、被告之抗辯及聲明：
(一)被告於94年12月28日受原告委託運送系爭貨物，依原告之指
    示製作目的港為巴西薩爾瓦多港之提單，並安排系爭貨物之
    運送，待系爭貨裝船啟航後，原告始發現目的港錯誤之情事
    ，被告遂將系爭貨物卸載於巴西SANTOS港，並詢問原告是否
    應將系爭貨物轉運至薩爾瓦多國的ACAJULA 港，詎原告以業
    已另外運送一批貨物予薩爾瓦多國ACAJULA 港之受貨人，已
    無轉運系爭貨物至薩爾瓦多國ACAJULA 港之必要為由，竟拒
    不指示系爭貨物之後續處理方式，致系爭貨物迄今仍寄存於
    巴西SANTOS港倉庫中，系爭貨物之倉租等費用累積至95年7
    月18日止，已達美金9588.96 元。惟系爭貨物並無毀損、滅
    失、遲到之情事，且係因原告指示錯誤，致系爭貨物仍寄存
    於巴西的SANTOS港。再者，原告已運送另一批貨物予受貨人
    ，並未遭受貨人請求賠償，加上原告尚未支付本件運費，原
    告並無損害，被告自無賠償責任可言，原告以銷售系爭貨物
    所得獲取之價款為其損害而向被告請求賠償，顯無理由。
(二)被告之聲明：
    １、駁回原告之訴。
    ２、如受不利判決，願供擔保請求免為假執行。
三、本院得心證之理由：
(一)按我國海商法就海上運送契約運送人責任，係採過失責任主
    義，亦即運送人就貨損之發生，如無過失情事，並不負任何
    損害賠償責任，此點觀諸海商法第69條第17款規定即明。又
    運送人對於運送物之喪失、毀損或遲到，固應負責任；但運
    送人能證明其喪失、毀損或遲到，係因不可抗力或因運送物
    之性質或因託運人或受貨人之過失而致者，不在此限；此亦
    為民法第634條所明文。
(二)經查，原告於民國（下同）94年12月15日以電話向被告就系
    爭貨物運送事宜向被告詢價，被告同日以書面傳真方式向原
    告報價（參本院卷第21頁），經原告同意後，原告嗣於94年
    12 月27 日傳真商業發票及裝箱資料（參本院卷第5 頁）予
    被告，被告則於94年12月27日上午11時41分傳真提單示意稿
    （參本院卷第60頁）供原告確認，原告收到後表示Shipper
    欄要由「浙江三友進出口有限公司」更正為「原告」，
    Consignee 欄要由「原告」更正為地址在中美洲薩爾瓦多國
    的「INSINCA 公司」；被告嗣又於94年12月27日下午5 時8
    分傳真修正後之提單示意稿（參本院卷第61頁）予原告核對
    ，原告又要求將出口港由「寧波」修正為「香港」，嘜頭修
    正為I.S.C.；被告嗣於94年12月30日被告傳真正式提單（參
    本院卷第6 頁），經原告確認後，系爭貨物於95年1 月3 日
    裝船運送，惟兩造嗣於95年1 月15日發現原告係欲將系爭貨
    物送往薩爾瓦多國的阿卡鳩拉（ACAJULA） 港，而非巴西國
    的薩爾瓦多港，被告遂速於停航之第一個港口巴西SANTOS港
    卸載系爭貨物等情，為兩造所不爭執，並有原告民事辯論意
    旨狀（參本院卷第75頁）1 件、系爭貨物商業發票及裝箱資
    料（參本院卷第5 頁）影本1 件、報價單（參本院卷第21頁
    ）影本1 紙、提單示意稿（參本院卷第60頁第、61頁）影本
    2 件、提單影本1 紙附卷可稽，堪信為真實。
(三)本件原告雖主張其委託被告運送系爭貨物之目的地係薩爾瓦
    多國的阿卡鳩拉港，並非巴西國的薩爾瓦多港等語，並提出
    前揭商業發票及裝箱資料（參本院卷第5 頁）影本1 件為證
    。惟業經被告否認原告之上開主張，並指稱原告所指示送達
    系爭貨物之目的港為巴西薩爾瓦多港等語。
    經查：
  1.按關於貨物之海運報價事宜，因涉及各家船舶之航運均有一
    定路線，且每個國家均有數個港口，送達不同之港口，即有
    不同之報價，是以實務上均以送達之目的地或目的港為報價
    之基準，而非以目的地國家之所在為報價基準。本件原告不
    爭執其真正之報價單（參本院卷第21頁）既已載明：「出口
    港寧波、卸貨港薩爾瓦多、USD175」等語，足見本件系爭運
    送契約所約定之運費即係以「出口港寧波至卸貨港薩爾瓦多
    」為計算基準。再參之系爭貨物之提單（參本院卷第6 頁）
    亦載明：「Place of delivery （送達目的地）SALVADOR（
    薩爾瓦多）」等語，上開報價單、提單等文件又均經傳真原
    告而經原告確認，此亦為原告所不爭（參本院卷第33頁、第
    54 頁 背面之言詞辯論筆錄），則參之上開說明，本件系爭
    運送契約所約定之貨物送達目的地即應認係「薩爾瓦多港」
    。
  2.又本件原告所提出之系爭貨物商業發票及裝箱資料（參本院
    卷第5 頁）雖載明：「FROM TAIWAN （台灣）TO ACAJULA（
    阿卡鳩拉港）」等語，並載明系爭貨物之受貨人在薩爾瓦多
    國之地址。然商業發票及裝箱資料係交付受貨人作為買受系
    爭貨物之憑證及報關所用，其內容均依原告所述而記載，尚
    非系爭貨物實際運送之依據，此由系爭貨物實際上係由大陸
    地區之寧波港起運，該商業發票及裝箱資料影本卻載明從
    TAIWAN（台灣）起運即明。原告雖傳真上開商業發票及裝箱
    資料予被告，惟僅係提供被告作為製作相關報關單據之用，
    被告並無確認該資料內容真實性之義務，是前揭商業發票及
    裝箱資料自難作為原告業已指示被告應將系爭貨物送至薩爾
    瓦多國阿卡鳩拉港的證據。
(四)此外，原告並未提出其他積極證據證明其確曾明確委託被告
    將系爭貨物運送至薩爾瓦多國的阿卡鳩拉港之事實，是被告
    將系爭貨物運送至系爭提單所載之目的地薩爾瓦多港，並無
    疏失，從而原告依民法第661 條第1 項、第215 條、第216
    條第1 項、第232 條等規定，主張被告未將系爭貨物運送至
    薩爾瓦多國阿卡鳩拉港致原告權利受損而應負損害賠償責任
    等語，並請求被告給付美金29,400元，及自起訴狀繕本送達
    翌日起至清償日止，按週年利率5 ％計算之利息，尚屬無據
    ，應予駁回。其所為假執行之聲請，亦因前揭訴之駁回而失
    所依附，應併予駁回。
四、本件事證已臻明確，兩造其餘主張陳述及所提之證據，經本
    院斟酌後，認與判決結果不生影響，均毋庸再予論述，附此
    敘明。
五、訴訟費用負擔之依據：民事訴訟法第78條。
中　　華　　民　　國　　96　　年　　 3　　月　　29　　日
                              民事第二庭法  官    黃蓓蓓
以上正本係照原本作成。
如對本判決上訴，須於判決送達後20日內向本院提出上訴狀。
中　　華　　民　　國　　96　　年　　 3　　月　　29　　日
                                     法院書記官   劉碧輝
